【裁判字號】    97,訴,696
【裁判日期】    970922
【裁判案由】    違反毒品危害防制條例
【裁判全文】
臺灣新竹地方法院刑事判決               97年度訴字第696號
公  訴  人  臺灣新竹地方法院檢察署檢察官
被      告  甲○○
                      號
上列被告因違反毒品危害防制條例案件，經檢察官提起公訴（97
年度毒偵字第1172號），被告於本院準備程序進行中，先就被訴
事實為有罪之陳述，經本院合議庭裁定由法官獨任進行簡式審判
程序，本院判決如下：
    主  文
甲○○施用第一級毒品，累犯，處有期徒刑拾月。
    事  實
一、(一)甲○○前因施用毒品案件，經本院於民國87年11月30日以
    87 年度毒聲字第903號裁定送勒戒處所觀察勒戒後，因認有
    繼續施用毒品之傾向，由本院於88年2月25日以88年度毒聲
    字第312號裁定令入戒治處所施以強制戒治1年，嗣戒治期滿
    3個月，成效經評定為合格，無繼續戒治之必要，再經本院
    於88年8月6日以88年度毒聲字第1546號裁定停止戒治，所餘
    期間付保護管束，然其於保護管束期間內因違反保護管束應
    遵守事項情節重大，經本院於89年1月31日以89年度毒聲字
    第308號裁定撤銷停止戒治，令入戒治處所施以強制戒治，
    於89年2月16日入所執行殘餘戒治期日，迄89年8月2日執行
    完畢釋放出所，並由臺灣新竹地方法院檢察署檢察官於89年
    9月17日以89年度戒毒偵字第92號為不起訴處分確定；詎二
    犯施用毒品案件，經本院於93年7月13日以93年度訴字第217
    號判決就施用第一級毒品部分判處有期徒刑8月，就施用第
    二級毒品部分判處有期徒刑4月，定應執行刑為有期徒刑10
    月確定，上開案件與其另犯之竊盜案件，經臺灣桃園地方法
    院於94年4月29日以93年度易字第1088號判決判處有期徒刑8
    月確定之案件，定應執行刑為有期徒刑1年6月，於95年3月
    30日縮刑期滿執行完畢；又三犯施用毒品案件，經本院於96
    年3月30日以96年度訴字第159號判決判處有期徒刑10月，嗣
    減刑為有期徒刑5月確定，甫於97年3月21日執行完畢。(二)竟
    不知悔改，基於施用第一級毒品之犯意，於97年5月17日上
    午8、9時許，在新竹市建國公園公廁內，以將海洛因混合礦
    泉水置入注射針筒施打之方式，施用第一級毒品海洛因1次
    。嗣於翌日即97年5月18日上午8時50分許，在新竹市香山區
    ○○○路與祥園街口為警盤檢查獲，經警採尿送驗結果呈嗎
    啡陽性反應而查悉上情。
二、案經新竹市警察局第三分局報請臺灣新竹地方法院檢察署檢
    察官偵查起訴。
    理  由
一、訊據被告甲○○對於上揭事實坦認不諱（見本院卷15、22-2
    4頁之準備程序筆錄、審判筆錄），其為警查獲後採集尿液
    送請臺灣檢驗科技股份有限公司以EIA酵素免疫分析法初步
    檢驗及以GC/MS氣相層析/質譜儀法確認檢驗後，呈嗎啡陽性
    反應，有該公司97年5月28日濫用藥物檢驗報告、辦理煙毒
    、麻醉藥品案尿液送驗受檢人真實姓名代號對照表暨送驗登
    記簿在卷可稽（見97年度毒偵字第1172號卷第15-16頁）。
    綜上足認被告自白核與事實相符。另其前因施用毒品案件，
    經本院於87年11月30日以87年度毒聲字第903號裁定送勒戒
    處所觀察勒戒後，因認有繼續施用毒品之傾向，由本院於88
    年2月25日以88年度毒聲字第312號裁定令入戒治處所施以強
    制戒治1年，嗣戒治期滿3個月，成效經評定為合格，無繼續
    戒治之必要，再經本院於88年8月6日以88年度毒聲字第1546
    號裁定停止戒治，所餘期間付保護管束，然其於保護管束期
    間內因違反保護管束應遵守事項情節重大，經本院於89年1
    月31日以89年度毒聲字第308號裁定撤銷停止戒治，令入戒
    治處所施以強制戒治，於89年2月16日入所執行殘餘戒治期
    日，迄89年8月2日執行完畢釋放出所，並由臺灣新竹地方法
    院檢察署檢察官於89年9月17日以89年度戒毒偵字第92號為
    不起訴處分確定；詎二犯施用毒品案件，經本院於93年7月
    13日以93年度訴字第217號判決就施用第一級毒品部分判處
    有期徒刑8月，就施用第二級毒品部分判處有期徒刑4月，定
    應執行刑為有期徒刑10月確定，上開案件與其另犯之竊盜案
    件，經臺灣桃園地方法院於94年4月29日以93年度易字第108
    8號判決判處有期徒刑8月確定之案件，定應執行刑為有期徒
    刑1年6月，於95年3月30日縮刑期滿執行完畢；又三犯施用
    毒品案件，經本院於96年3月30日以96年度訴字第159號判決
    判處有期徒刑10月，嗣減刑為有期徒刑5月確定，甫於97年3
    月21日執行完畢等情，有臺灣高等法院被告前案紀錄表附卷
    可憑。綜上所述，本案事證明確，被告四犯施用毒品犯行堪
    以認定，應依法論科。
二、核被告所為係犯毒品危害防制條例第10條第1項之施用第一
    級毒品罪。其持有海洛因之低度行為，應為施用海洛因之高
    度行為所吸收，不另論罪。被告有事實欄所載之前科紀錄，
    ，此有臺灣高等法院被告前案紀錄表在卷可按，其於5年以
    內故意再犯有期徒刑以上之罪，為累犯，應依刑法第47條第
    1項之規定加重其刑。爰審酌被告犯罪後坦承犯行，前已有
    事實欄所載之施用毒品前科，惟又違反禁令，非法施用足以
    導致精神障礙及生命危險之毒品，顯見自制力甚低，所為對
    個人身心戕害程度，暨被告之生活狀況、品行、智識程度、
    犯罪之動機、目的、手段、所生危害及犯罪後之態度等一切
    情狀，量處如主文所示之刑。扣案之注射針筒1支雖係被告
    所有，惟其警詢及本院審理時均供稱係預備供施打鎮定劑所
    用，經本院當庭勘驗該支注射針筒確係新品尚未開封使用（
    見本院卷第23頁），是無證據證明係供犯罪預備之物，故不
    予宣告沒收，併此敘明。
據上論斷，應依刑事訴訟法第273條之1第1項、第299條第1項前
段，毒品危害防制條例第10條第1項，刑法第11條前段、第47條
第1項，判決如主文。
本案經檢察官葉乃瑋到庭執行職務
中    華    民    國    97    年    9     月    22    日
                  刑事第五庭  法  官    吳靜怡
以上正本證明與原本無異。
如不服本判決應於收受本判決後10日內向本院提出上訴書狀，上
訴書狀應敘述具體理由。上訴書狀未敘述上訴理由者，應於上訴
期間屆滿後20日內補提理由書狀於本院 (均須按他造當事人之人
數附繕本 )「切勿逕送上級法院」。
中    華    民    國    97    年    9     月    25    日
                              書記官    劉亭筠
附錄本案論罪科刑法條全文：
毒品危害防制條例第10條第1項
施用第一級毒品者，處 6 月以上 5 年以下有期徒刑。


司法院資訊處製作；財團法人民間司法改革基金會備份。
